臺灣高等法院臺中分院刑事判決　　　100年度交上訴字第211號
上　訴　人
即　被　告　張少綸
　　　　　　　　（現因另案在法務部矯正署臺中監獄執行中）
上列上訴人因肇事逃逸罪案件，不服臺灣臺中地方法院99年度交
訴字第317號中華民國99年11月18日第一審判決（起訴案號：臺
灣臺中地方法院檢察署99年度偵字第2928號），提起上訴，本院
判決如下：
    主  文
上訴駁回。
    理    由
一、按依刑事訴訟法第350條、第361條、第362條、第367條規定
    ，不服地方法院之第一審判決而上訴者，須提出上訴書狀，
    並應敘述具體理由，為上訴必備之程式；其所提出之書狀未
    敘述上訴理由，或僅曾以言詞陳述上訴理由者，均應於上訴
    期間屆滿後20日內補提理由書於第一審法院。第一審法院經
    形式審查，認逾期未補提上訴理由者，應定期間先命補正；
    逾期未補正者，為上訴不合法律上之程式，應以裁定駁回。
    倘已提出上訴理由，但所提非屬具體理由者，則由第二審法
    院以上訴不合法律上之程式，判決駁回。而所謂具體理由，
    必係依據卷內既有訴訟資料或提出新事證，指摘或表明第一
    審判決有何採證認事、用法或量刑等足以影響判決本旨之不
    當或違法，而構成應予撤銷之具體事由，始克當之（例如：
    依憑證據法則具體指出所採證據何以不具證據能力，或依憑
    卷證資料，明確指出所為證據證明力之判斷如何違背經驗、
    論理法則）；倘僅泛言原判決認定事實錯誤、違背法令、量
    刑失之過重或輕縱，而未依上揭意旨指出具體事由，或形式
    上雖已指出具體事由，然該事由縱使屬實，亦不足以認為原
    判決有何不當或違法者（例如：對不具有調查必要性之證據
    ，法院未依聲請調查亦未說明理由，或援用證據不當，但除
    去該證據仍應為同一事實之認定），皆難謂係具體理由，俾
    與第二審上訴制度旨在請求第二審法院撤銷、變更第一審不
    當或違法之判決，以實現個案救濟之立法目的相契合，並節
    制濫行上訴（最高法院97年度台上字第892號刑事判決意旨
    參照）。
二、上訴人即被告張少綸（以下稱被告）上訴意旨略以：被告於
    98年10月28日晚間，駕駛車號M3-8555[號自用小客車，行經
    西屯路2段295之6號前時，併行之右側有林健一騎乘車號M3-
    062號重型機車。該車輛駕駛人亦未隨時採取必要之安全措
    施，緊隨被告車輛右側，致被告為閃避對向來車時，略向右
    偏駛時發生擦撞，當時被告亦不自覺車輛有擦撞情事，即自
    行駛離，並非惡意肇事後逃逸。按被告早與林健一達成和解
    ，並業經林健一撤回告訴，因目前另案服刑中，尚無經濟能
    力履行賠償，但日後出獄即會工作賺錢履行賠償之義務，原
    審法院逕以尚未履行賠償之責任，量以偏重之刑責，被告因
    此不服。懇祈鈞院撤銷原判決，另為適法之判決是幸云云。
三、經查：
  (一)被告因不服地方法院之第一審判決，而向原審法院具狀提出
    上訴狀、上訴理由狀，敘明上訴理由，依刑事訴訟法第361
    條第2項條文、立法修正理由及上開最高法院判決意旨，被
    告倘已提出上訴理由，但所提非屬具體理由者，由第二審法
    院以上訴不合法律上之程式，以判決駁回之。至於被告上訴
    理由是否具體，係屬第二審法院審查範圍，則不在命補正之
    列（參見法院辦理刑事訴訟案件應行注意事項第162點），
    合先敘明。
  (二)按量刑輕重係屬事實審法院得依職權自由裁量之事項，茍已
    斟酌刑法第57條各款所列情狀而未逾法定刑度，即不得遽指
    為違法。原審判決認定被告有原審判決犯罪事實所載之肇事
    逃逸犯行，係依憑被告於警詢、偵查及原審審理中均坦承不
    諱，並經證人即告訴人林健一於警詢及偵查中證述明確，復
    有承辦員警職務報告書、道路交通事故現場圖、道路交通事
    故調查報告表（一）、（二）、臺中市○○○道路交通事故
    初步分析研判表、澄清綜合醫院中港分院診斷證明書各1份
    、現場與車損照片18張等在卷可參，從而依刑法第185條之4
    肇事逃逸罪論處被告有期徒刑7月，就認定被告犯罪所憑之
    證據，已經詳細調查審酌，經核並無違背證據法則及論理法
    則。就量刑方面，亦已審酌被告之素行、犯罪所生之危害、
    事後與被害人達成調解但未履行及坦承犯行等一切情狀，而
    量處其刑，經核亦屬妥適，並無過重或過輕之情形。被告上
    訴意旨雖謂肇事當時其不自覺車輛有擦撞情事，即自行駛離
    ，並非惡意肇事後逃逸云云，惟依本案被告駕駛自用小客車
    與告訴人林健一騎乘之普通重型機車，兩車於肇事路段係同
    向併行前駛，被告為閃避對向車輛，疏未注意兩車併行之間
    隔，即貿然向右偏駛，而與林健一所騎乘之機車發生擦撞，
    且擦撞當場造成林健一之人、車倒地，被告加速逃離現場，
    經在場路人記下肇事車輛車號並通報警方始循線查獲被告等
    情觀之，被告自無不知所駕車輛已擦撞他車之理，被告謂肇
    事當時其不自覺車輛有擦撞情事云云，即無可採。至原審判
    決敘及被告事後與被害人達成調解但未履行及坦承犯行之犯
    罪後態度，係依刑法第57條量刑審酌事項之一，原審據此審
    酌量刑，並無違誤，被告上訴謂原審法院逕以尚未履行賠償
    責任，量以偏重刑責，容屬誤解。被告提起上訴，固具備形
    式上之理由，但並未提出新事證以供調查，亦未依據卷內之
    訴訟資料，指摘原審判決有何足以影響判決本旨之不當或違
    法，而構成應予撤銷之具體事由。本院認被告上訴意旨，不
    足以動搖原審判決認定犯罪事實及量刑之基礎，難認係具體
    理由，其上訴顯然違背法律上之程式，應予駁回，並不經言
    詞辯論為之。
四、據上論斷，應依刑事訴訟法第367條前段、第372條，判決如
    主文。
中    華    民    國    100    年    1    月    27    日
            刑事第十一庭  審判長法  官  郭  同  奇
                                法  官  洪  曉  能
                                法  官  許  冰  芬
以上正本證明與原本無異。
如不服本判決應於收受送達後10日內向本院提出上訴書狀，其未
敘述上訴理由者，並得於提起上訴後10日內向本院補提理由書（
均須按他造當事人之人數附繕本）「切勿逕送上級法院」。
                                書記官  賴  成  育
中    華    民    國    100    年    1    月    27    日